【裁判字號】    90,親,12
【裁判日期】    901003
【裁判案由】    認領子女
【裁判全文】
臺灣臺北地方法院民事判決                              九十年度親字第一二號
    原      告  甲○○    
  
    訴訟代理人  鄭志政律師
    被      告  乙○○    
右當事人間請求認領子女事件，本院判決如左：
    主      文
被告應認領原告甲○○（女，民國○○○年○月○○日生，身分證號碼：Z○○○○○○○○○號）。
訴訟費用由被告負擔。
    事      實
甲、原告方面：
  一、聲明：如主文第一項所示。
  二、陳述：
    (一)按原告從出生起即先受原告生母丙○○扶養，後受原告生母與原告生母丙○○
      合法配偶共同居住及受其等扶養，原告於民國八十九年七月底起因已成年，迄
      今仍不知原告生父是誰？遂苦苦央求原告生母告知原告生父之謎事，原告生母
      乃以原告已成年，見無法再掩飾下去，才斬釘截鐵告知原告之生父是從未見過
      原告乙面及從未撫養過原告一天之被告乙○○。且原告生母丙○○告知原告事情
      經過為：原告生母於甚年輕當時還未成年即認得被告乙○○，交往多年後雙方彼
      此感情均不錯（因交往期間被告從未告知原告生母其已婚，原告生母更不知被
      告早就結婚之事），在當時原告剛踏入社會涉世未深又因情投意合、濃情蜜意
      情況下，就在台北市○○○路當時名為○○大廈的建築物大樓內同居（靠近現
      圓環地帶），原告生母並因而受孕，受孕期間被告還送金錢及聘禮到原告生母
      的家中（即原告外祖父、外祖母住處）。此事實甚多證人均知悉甚詳，而原告
      生母於民國○○○年○月○○○日在台北市一家名稱為○○清婦產科診所生下
      原告，連原告生母產下原告後，都是原告生母及原告外祖父丁○○、外祖母辦
      畢出院手續。而被告從此後就逃避至今不願出面，原告迄今仍未見過被告一面
      ，惟血緣關係永無法抹滅，此不惟原告生母及甚多證人所見明知，更為皇天后
      土，實所共鑒。
    (二)按我國自古以來倫常觀念是敬天法祖與認祖歸宗，認祖歸宗為人倫之始，為明
      確事實，爰依民法第一千零六十七條之規定提起本件訴訟。
  三、證據：提出兩造戶籍謄本正本一份、原告出生證明書、律師函各影本一份為證
      。請求囑託教學醫院就兩造進行血緣鑑定、調閱被告口卡及訊問證人戊○○、
      丁○○、己○○。
乙、被告方面：
  一、聲明：駁回原告之訴。
  二、陳述：同意認領小孩。
    理      由
一、按民法第一千零六十七條規定：「有左列情形之一者，非婚生子女或其生母或其
    他法定代理人，得請求其生父認領為生父之子女：一、受胎期間生父與生母有同
    居之事實者。二、由生父所作之文書可證明其為生父者。三、生母為生父強姦或
    略誘成姦者。四、生母因生父濫用權勢成姦者。前項請求權，非婚生子女自成年
    後二年間或生母及其他法定代理人自子女出生後七年間不行使而消滅。」本件原
    主張其為被告之非婚生子女，於成年後二年內對其生父即被告，提起本件認領非
    婚生子女之訴，核屬適格當事人；再認領之訴專屬子女住所地之法院管轄，本件
    原告住所在台北市中山區，本院自有管轄權，均先予敘明。
二、原告起訴主張其受胎期間生母與被告在台北市○○○路同居，嗣原告生母受孕後
    被告曾經送金錢、禮物至原告生母娘家，嗣原告出生後，被告即避不見面之事實
    ，為被告所肯認，並與證人丁○○、原告生母丙○○所述，互核相符，自可憑信
    原告係生母丙○○自被告受胎所生。從而原告起訴請求被告認領為有理由，應予
    准許。
三、據上論結，本件原告之訴為有理由，並依民事訴訟法第七十八條，判決如主文。
中      華      民      國       九十       年     十     月     三     日
                                家事法庭法    官  林  妙  黛
右正本證明與原本無異。
如不服本判決，應於判決送達後廿日之不變期間內，向本院提出上訴狀。
中      華      民      國       九十       年     十     月     九     日
                                        書 記 官  張  進  益


司法院資訊處製作；財團法人民間司法改革基金會備份。
